臺灣嘉義地方法院民事裁定
110年度朴簡字第231號
原      告  張永宬  


上列原告與被告歐家宏間請求遷讓房屋等事件，本院裁定如下：
    主  文
原告應於本裁定送達後5日內，補繳裁判費新臺幣40,106元，逾
期不繳，即駁回其訴。
    理  由
一、按訴訟標的之價額，由法院核定。核定訴訟標的價額，以起
    訴時之交易價額為準；無交易價額者，以原告就訴訟標的價
    額所有之利益為準。以一訴主張數項標的者，其價額合併計
    算之。以一訴附帶請求其孳息、損害賠償、違約金或費用者
    ，不併算其價額，民事訴訟法第77條之1第1項、第2項、第7
    7條之2分別定有明文。又民事訴訟法第77條之9 所謂因租賃
    權涉訟，係指以租賃權為訴訟標的之訴訟，如確認租賃權存
    否之訴而言；以租賃關係已經終止為原因，請求返還土地或
    遷讓房屋之訴，係以租賃物返還請求權為訴訟標的，非以租
    賃權為訴訟標的，其訴訟標的價額應以起訴時土地或房屋之
    交易價額為準（最高法院107年台抗字第117號裁定意旨參照
    ）。而租約終止後之租賃物返還請求權，與出租人依約之租
    金請求權間，二者訴訟標的並不相同，亦非同時存在，自無
    主從關係，該租金請求非返還房屋之附帶請求，自應併算其
    價額（最高法院106年台抗字第1221號民事裁定意旨參照）
    。
二、經查，本件原告起訴請求被告應自門牌號碼嘉義縣○○市○○里
    000○00號房屋（下稱系爭房屋）遷出並將前開房屋返還予原
    告，及給付原告新臺幣（下同）450,000元。是本件訴訟標
    的價額應為原告主張被告應返還系爭房屋於起訴時之交易價
    額，及租賃契約未終止前所積欠之租金為準。依嘉義縣財政
    稅務局111年房屋稅繳款書記載，系爭房屋課稅現值為3,989
    ,000元，是此部分請求之訴訟標的價額應為3,989,000元，
    是本件訴訟標的價額應核定為4,439,000元（計算式：系爭
    房屋110年度課稅現值3,989,000元＋積欠租金450,000元＝4,4
    39,000元），應徵第一審裁判費44,956元，扣除前已繳納4,
    850元，尚應補繳40,106元，茲依民事訴訟法第249條第1項
    但書之規定，限原告於收受本裁定送達後5日內補繳，逾期
    不繳，即駁回其訴。
中　　華　　民　　國　　110 　年　　11　　月　　29　　日
                  臺灣嘉義地方法院嘉義簡易庭
                                  法　官　陳寶貴
以上正本係照原本作成。
本裁定關於核定訴訟標的價額部分，如有不服，得於收受裁定送
達後10日內以書狀向本院提出抗告，並應繳納抗告裁判費新臺幣
1,000 元。命補繳裁判費部分不得抗告。
中　　華　　民　　國　　110 　年　　11　　月　　29　　日
                                  書記官  江靜盈